HERNAN DARIO SEDANO CARDONA

Calle 145 #19-54 T.A Apto 301; Bogotá D.C. - Colombia Tel. (571) 6946908; Celular: (571) 315 3559761 E-mail: hdsedano@gmail.com

PERFIL

Emprendedor solidario y Consultor en procesos de innovación para mejora sistémica, Magíster en Estudios Interdisciplinarios sobre Desarrollo. He dedicado los últimos años a entender y ayudar a mejorar PyMEs y organizaciones solidarias, siendo el desarrollo local mi norte e inspiración. Cofundador y miembro activo de organizaciones del sector de la economía solidaria. Especialista en Teoría de Restricciones (TOC), gerencia de proyectos, cadena de suministro y finanzas, con amplia experiencia en procesos de fortalecimiento a empresas PyMEs de proyectos, manufactura, servicios, entre otros.

EXPERIENCIA

Cooperativa Multiactiva Sporos - Socio fundador, gerente (2016-actual)

- Constitución de la cooperativa
- Estructuración de la oferta
- Diseño de estrategia y mejora de procesos en organizaciones solidarias y PyMEs familiares.
- Formación en buen vivir

Centro de Innovación - Director de proyecto (2017-2018)

• Dirección del proyecto Reto de Productividad II de INNpulsa Colombia. El objetivo es aumentar la productividad de 11 empresas PyMEs en Colombia.

Corporación de Investigación e Inversión en Desarrollo - Corinde, Bogotá D.C. Consultor Máster (2013-2016).

Algunos provectos:

- Cooperativa de los profesionales Coasmedas. Bogotá D.C. Proyecto de mejora sistémica TOC (2014 2016)
 - Rol: Director y Consultor Máster.
 - Líder interno del proyecto: Carlos Herrán (Gerente General).
 - Hitos del proyecto:
 - Diagnóstico causa-efecto de la realidad actual de la organización.
 - Construcción de mapa estratégico para el logro de una Ventaja Competitiva Decisiva
 - Definición e implementación de indicadores financieros TOC.
 - Definición e implementación de indicadores operacionales alineados con el propósito de la organización.
 - Diseño y Gerencia del Desarrollo de Sistema de Información para el manejo de proyectos bajo los conceptos de CCPM.
- Corinde. Bogotá D.C. Asesoría para la construcción de los mapas de proyecto bajo la metodología CCPM, para los proyectos del programa Sostenibilidad para todos de Sucre y Tolima (2013)
 - Rol: Consultor Máster.
 - Líder interno del proyecto: Tatiana Sedano (Directora Ejecutiva).

Expertos TOC Ltda., Bogotá DC - Socio fundador, Consultor Asociado (2013-2015), Director Ejecutivo (2010-2012), Director de Operaciones (2004-2010).

Algunos proyectos:

- Corporación Maloka. Bogotá D.C. Proyecto de mejora sistémica TOC (2010 2014)
 - Rol: Director y Consultor Máster.
 - Líder interno del proyecto: Cristina Colimón (Gerente de Excelencia e Innovación),
 Jorge Iván Contreras (Gerente), César Mauricio Nieto (Gerente).
 - Hitos del proyecto:
 - Asesoría para construcción de estrategia hacia una Ventaja Competitiva Decisiva.
 - Definición e implementación de indicadores financieros TOC.
 - Definición e implementación indicadores operacionales de cumplimiento y disponibilidad.
 - Rediseño de procesos: gerencia de proyectos, operaciones, compras, ventas.
 - Capacitación e implementación de la cultura y procedimientos de Gerencia de Proyectos con Cadena Crítica (CCPM).
 - Diseño y Gerencia del Desarrollo de Sistema de Información para el manejo de proyectos bajo los conceptos de CCPM.
 - Redefinición de sistema de remuneración del grupo comercial.
 - Rediseño de la estructura organizacional.
 - Diseño e implementación de sistema de información para seguimiento y control de los procesos.
 - Análisis lógico causal del mercado y sus necesidades significativas.
 - Resultados:
 - Mejoramiento del ambiente laboral.
 - Mejora de utilidades en un 50%.
 - Crecimiento en ventas >20%
 - Disminución de Gastos de Operación ~ 5%
 - Aumento del 70% en la cantidad de proyectos terminados al año.
 - Cumplimiento en proyectos >95%
- Red de Empresarios Innovadores Fase 4,5 y 6 Secretaría de Desarrollo Económico Maloka. Bogotá D.C. Proyecto de implementación masiva de TOC 240 miPymes (2008-2010).
 - Rol: Director y Consultor Máster.
 - Líder interno del proyecto: Claudia Patricia Roncancio (Directora de competitividad Bogotá-Región - SDDE), María Errazuriz (Directora de competitividad Bogotá-Región - SDDE), Sigrid Falla (Directora I+D - Maloka), Ana María Ortegón (Jefe línea de innovación y productividad - Maloka).
 - Hitos del provecto:
 - Análisis de realidad actual causal para cada una de las empresas participantes.
 - Diseño, desarrollo e implementación de mecanismo de seguimiento financiero TOC online.
 - Capacitación básica en Estrategia y Táctica y Finanzas TOC.
 - Capacitación e implementación de la solución de producción TOC Tambor Amortiguador – Cuerda en las empresas de manufactura.
 - Capacitación e implementación de la solución de distribución TOC PULL, a las empresas con bienes de consumo masivo.
 - Capacitación en el desarrollo de ofertas.

- Resultados:
 - Premio Logyca a la Innovación en la Red de Valor 2009.
 - Crecimiento en utilidades y rentabilidad de empresas participantes >50%
 - Aumento de ventas >30%
 - Aumento de empleo ~ 12%
- Algamar S.A. Medellín (Antioquia). Proyecto de mejora sistémica TOC (2008)
 - Rol: Consultor Senior.
 - Líder interno del proyecto: Martha Hoyos (Gerente).
 - Hitos del proyecto:
 - Asesoría para construcción de estrategia hacia una Ventaja Competitiva Decisiva.
 - Definición e implementación de indicadores financieros TOC.
 - Definición e implementación indicadores operacionales de cumplimiento y disponibilidad.
 - Capacitación básica en Estrategia y Táctica y Finanzas TOC.
 - Capacitación e implementación de la solución de producción TOC Tambor Amortiguador – Cuerda en las empresas de manufactura.
 - Capacitación e implementación de la solución de distribución TOC PULL, a las empresas con bienes de consumo masivo.
 - Resultados:
 - Mejoramiento del ambiente laboral.
 - Aumento de las Utilidades en un 45%: el aumento es debido al crecimiento y mejora de rentabilidad de las ventas y a una reducción en el consumo de materias primas, gracias a una mejor gestión de la producción.
 - Disminución promedio del 30% del Inventario en Proceso
 - Aumento de las Ventas en un 15% y el Trúput en más del 25%
- PROAPAC Programa de Agua Potable y Alcantarillado Sanitario en Pequeñas y Medianas Ciudades. Bolivia. Programa Ejecutivo Gestión de Proyectos por Cadena Crítica.
- Diestra Ltda. Bogotá D.C. Proyecto de mejora sistémica TOC.
- Industrias Bisonte S.A. Bogotá D.C. Proyecto de mejora sistémica TOC.
- *Divertrónica S.A.* Medellín (Antioquia). Proyecto de mejora sistémica TOC.

Universidad del Rosario - Facultad de Administración, Bogotá DC - Docente de cátedra Teoría de Restricciones; (2006 - 2012)

- > Maestría en Dirección y Gerencia de Empresas MBA
- > Especialización de Gerencia de Proyectos
- > Especialización de Gestión del Mejoramiento y Productividad

Fundación Teoría de Restricciones (TOC) para educación

Facilitador y miembro del comité coordinador; (2002 - 2011)

FORMACIÓN

- Maestría en Estudios Interdisciplinarios sobre Desarrollo; Universidad de los Andes, Bogotá D.C. 2010
- Especialista en Desarrollo Local y Regional; Universidad de los Andes, Bogotá D.C. 2007
- Ingeniero Industrial; Universidad América, Bogotá DC (1999)
- ◆ Critical Chain Project Management Certification; Theory of Constraints International Certification Organization (TOC-ICO), Bogotá D.C. (2012).
- TOC-Supply Chain Logistics Certification, Theory of Constraints International Certification Organization (TOC-ICO) Goldratt School Colombia, Bogotá D.C. (2005-2006).
- Gerencia de Proyectos TOC para empresas de Servicios; Piensalo Ltda., Bogotá DC (2003)
- Facilitador TOC para Educación; Fundación TOC for Education, Bogotá DC (2002)
- Diplomado en E-commerce y E-business; Univalle, Bogotá DC (2002)
- Instructor Certified Program (ICP); Executrain, Bogotá DC (2001)
- Jonah; Instituto Goldratt-Piensalo, Bogotá DC (1997)

Jonah emplea un proceso lógico y sistemático basado en el método científico y la técnica Socrática para responder las tres preguntas esenciales para cualquier cambio exitoso: ¿Qué Cambiar?, ¿Hacia Qué Cambiar? y ¿Cómo Causar el Cambio? Este proceso es conocido como Proceso de Pensamiento (PP) de Teoría de Restricciones (TOC). Son llamados Jonah aquellos individuos que han adquirido un conocimiento experimentado del TOC PP bajo la aprobación del Programa para Jonah del Instituto Goldratt.

SEMINARIOS Y CURSOS

- COOPSx Economic democracy: The Cooperative Alternative. The University of Edinburgh. 2017
- Multiplicadores de Cultura para la Vida. Secretaría de Cultura, Recreación y Deporte de Bogotá. 2016
- Municipal Solid Waste Management in Developing Countries. Sandec/Eawag. 2016
- Il Congreso Internacional de Educación Solidaria "La educación solidaria: alternativa para la construcción de cultura de paz en Colombia". Bogotá, Colombia. 2015
- ◆ Bajemos la temperatura Por qué se debe evitar un planeta 4°C más cálido. Banco Mundial. 2015
- VIII Encuentro de Investigadores Latinoamericanos en Cooperativismo. Bogotá, Colombia. 2014.
- 9th Annual TOCICO International Conference. New York, EEUU. 2011
- ◆ Workshop on Investment Targeting and Trade Flow Analysis. Bogotá, Colombia. 2010; International Trade Center.
- ◆ 7th Annual TOCICO International Conference. Tokio, Japón. 2009; Conferencistas: Eli Goldratt, Suehiro Nakamura ex VP ejecutivo Sony, Kiyoshi Okudaira Director MLIT, otros.
- Win-Win-Win Public Work International Conference. Tokio, Japón. 2009; Conferencistas: Yuji Kishira Director Goldratt Consulting Japón, Tadashi Ohnishi ex CEO Toyota, Chairman Central Japan Quality Control Association, otros.
- Conferencia TOC ICO Latinoamérica. Bogotá, Colombia 2008; Conferencistas: Eli Goldratt, Yuji Kishira, James Holt, Oded Cohen, Thomas Corbett, otros.

PUBLICACIONES, INVESTIGACIONES Y OTROS

- ➤ ¿Qué impide acelerar la mejora de la competitividad de Bogotá D.C.? Investigación realizada para Maloka. 2012.
- ➤ Conferencia TOC Massive Implementation on SMEs; Congreso Internacional TOCICO New York 2011.
- ➤ Políticas, Innovación y Competitividad: Caso Fase IV (2008-2009) Red de Empresarios Innovadores (REI). Proyecto de grado Maestría en Estudios Interdisciplinarios sobre Desarrollo CIDER, Universidad de los Andes. 2010
- > Estudio de caso implementación TOC en la empresa Diestra Ltda. 2007
- > Traducción TOC Insights into Project Management and Engineering para el Goldratt Marketing Group. 2006
- > Colaboración en la traducción de TOC Insights into Operations para el Goldratt Marketing Group. 2006
- > Material de capacitación en Producción TOC elaborado para Expertos TOC Ltda. 2006
- > Material de capacitación en Finanzas TOC elaborado para Expertos TOC Ltda. 2006
- ➤ La mejora continua del individuo como sistema de pensamiento Cómo utilizar los 5 pasos de focalización planteados por TOC en el individuo; 2006
- ➤ Blog Filosofando-Ando 2006-actual. http://filosofando-ando.blogspot.com/